臺灣雲林地方法院小額民事判決
110年度六小字第142號
原      告  良京實業股份有限公司

法定代理人  平川秀一郎  

訴訟代理人  林鯤進  


被      告  林育箖即林裔霏即林貞佑

上列當事人間清償債務事件，於民國110 年9 月9 日言詞辯論終
結，本院判決如下：
    主  文
原告之訴駁回。
訴訟費用（除減縮部分外）新臺幣壹仟元由原告負擔。
    事  實  及  理  由
壹、程序事項
　　按訴狀送達後，原告不得將原訴變更或追加他訴，但請求之
    基礎事實同一、擴張或減縮應受判決事項之聲明者，不在此
    限；上開規定於簡易訴訟程序適用之；第436 條之規定，於
    小額程序準用之，民事訴訟法第255 條第1 項第2 款、第3 
    款、第436 條第2 項、第436 條之23分別定有明文。本件原
    告起訴聲明原為：債務人應給付債權人新臺幣（下同）2 萬
    6,168 元，及其中2 萬3,126 元自民國99年1 月19日起至10
    4 年8 月31日止，按年息20% 計算之利息，及自104 年9 月
    1 日起至清償日止，按年息15% 計算之利息，暨違約金1,15
    0 元等語（見支付命令卷第1 頁）。嗣原告於110年8 月2 
    日本院審理時當庭以言詞變更聲明為：被告應給付原告2 萬
    6,168 元，及其中2 萬3,126 元自105 年4 月13日起至清償
    日止，按年息15% 計算之利息等語（見本院卷第15頁反面）
    ，原告上開所為，經核與前揭規定相符，自應予准許。
貳、實體事項
一、原告起訴主張：緣被告前向渣打國際商業銀行股份有限公司
    （下稱渣打銀行）申辦信用卡（下稱系爭信用卡）並簽訂使
    用契約，被告得持用核發之系爭信用卡於特約商店記帳消費
    ，但應於當期繳款截止日前將上開金額全數返還，若選擇以
    循環信用方式繳款，仍應於當期繳款期限前交付最低付款額
    ，並依年息20% 計付循環信用利息，倘持卡人未於當期繳款
    期限前繳付最低付款額或遲誤繳款期限者，除循環信用利息
    外，另須收取3 期分別為300 元、400 元、450 元之違約金
    。詎被告至99年1 月18日止，尚積欠2 萬6,168 元，其中本
    金2 萬3,126 元拒不清償（下稱系爭債權），案經渣打銀行
    讓與系爭債權予原告並通知被告後，幾經原告催討仍未獲被
    告置理，爰提起本件訴訟等語。並聲明：㈠被告應給付原告2
     萬6,168 元，及其中2 萬3,126 元自105 年4 月13日起至
    清償日止，按年息15% 計算之利息。㈡訴訟費用由被告負擔
    （按：原告原聲請本院依督促程序對被告發支付命令，經被
    告提出異議，乃以原告支付命令之聲請視為起訴）。
二、被告答辯則以：我在107 年、108 年後才搬到雲林，之前戶
    籍在高雄，從未收到任何有關系爭債權之催繳通知。又，系
    爭信用卡申請書上有關原告之個人資料雖屬真實，然被告10
    多年前所簽名之筆跡與現在不太一樣，無法確定系爭信用卡
    進行消費，應有其他簽帳單佐證簽名係被告親簽等語，資為
    抗辯。
三、本院之判斷：
㈠、按當事人主張有利於己之事實者，就其事實有舉證之責任；
    私文書應由舉證人證其為真正。民事訴訟法第277 條前段、
    第357 條前段分別定有明文。又民事訴訟如係由原告主張權
    利者，應先由原告負舉證之責，若原告先不能舉證，以證實
    自己主張之事實為真實，則被告就其抗辯事實即令不能舉證
    ，亦應駁回原告之請求。經查，原告主張被告申辦渣打銀行
    核發之系爭信用卡使用，嗣因積欠款項未償，復經渣打銀行
    讓予系爭債權予原告等情，固據其提出系爭信用卡契約書暨
    合約條款、債權讓與證明書、債權資料明細表、太平洋日報
    99年10月29日第27版全國公告等件影本為證（見支付命令卷
    第2 頁至第9 頁），然被告否認否認有持系爭信用卡消費之
    事實，則依上述說明，應由原告持系爭信用卡消費之人為被
    告等有利於己之事實負舉證之責。
㈡、惟查，本院依職權函詢渣打銀行有關被告持系爭信用卡所為
    消費行為之繳款明細、消費明細（全部帳單）及帳戶明細等
    文件資料，經渣打銀行函復被告使用系爭信用卡繳款明細及
    消費明細等文件，因年代久遠且歷經銀行整併致無法提供等
    語，此有渣打銀行110 年8 月16日渣打商銀字第1100028896
    號函在卷可佐（見本院卷第22頁），本院爰審酌本件現有證
    據資料，實難認定被告確有持卡消費，復依前述說明，亦難
    認為原告就此一待證事實已善盡舉證責任，故原告主張被告
    應清償系爭信用卡之欠費2 萬6,168 元暨其利息，尚乏其據
    ，不應准許。
四、綜上所述，原告依消費借貸、債權讓與等法律關係，聲明請
    求被告應給付原告2 萬6,168 元，及其中2 萬3,126 元自10
    5 年4 月13日起至清償日止，按年息15% 計算之利息等語，
    為無理由，應予駁回。
五、本件事證已臻明確，兩造其餘攻擊防禦方法及證據，核與判
    決之結果不生影響，爰不一一論列，併此敘明。
六、訴訟費用負擔之依據：民事訴訟法第78條。
中    華    民    國   110    年    9    月     27    日
                  斗六簡易庭      法  官  温文昌
上列為正本係照原本作成。
如不服本判決，應於送達後20日內，以判決違背法令為理由，向
本院斗六簡易庭提出上訴狀並表明上訴理由（上訴理由應記載原
判決所違背之法令及其具體內容、依訴訟資料可認為原判決有違
背法令之具體事實）。如於本判決宣示後送達前提起上訴者，應
於判決送達後20日內補提上訴理由書（須按他造人數附繕本）。
中　　華　　民　　國　　110 　年　　9 　　月　　28　　日
                                  書記官  張宏清